臺灣臺北地方法院刑事判決　　　　　　　100年度訴字第234號
公　訴　人　臺灣臺北地方法院檢察署檢察官
被　　　告　唐銘佑
上列被告因偽造文書等案件，經檢察官提起公訴（99年度偵字第
18046 號），於準備程序進行中，被告就被訴事實為有罪之陳述
，本院裁定進行簡式審判程序審理，判決如下：
    主      文
唐銘佑犯如附表壹及貳宣告刑欄所示之罪，各應處如附表壹及貳
宣告刑欄所示之刑。應執行有期徒刑捌月，如易科罰金，以新臺
幣壹仟元折算壹日。如附表壹及貳簽帳單上偽造簽名及數量欄所
示之偽簽「iris sun燕」署名壹枚及「吳靜怡」署名枚，均沒
收。
    事實及理由
一、犯罪事實
    唐銘佑前因詐欺案件，經臺灣板橋地方法院於民國96年6 月
    12日以95年度易字第2267號刑事判決判處有期徒刑1 年，嗣
    經臺灣高等法院於96年12月31日以96年度上易字第2080號撤
    銷原判決，改判處有期徒刑1 年8 月確定，入監執行後，於
    98年10月20日假釋出監，所餘刑期至98年11月30日保護管束
    期滿未經撤銷，以已執行完畢論。唐銘佑猶不知悔改，分別
    為下列犯行：
(一)、其於99年4 月26日上午8 時至11時許，在臺北市○○區○○
    街320 巷45號1 樓，竊得孫秀燕所申辦之中國信託商業銀行
    卡號0000000000000000號信用卡1 張（下稱本案中國信託信
    用卡）後（此部分之竊盜罪，業經臺灣高等法院於100 年1
    月21日以99年度上易字第2770號判處有期徒刑8 月，並與同
    案其他竊盜罪定應執行有期徒刑3 年6 月確定），竟分別意
    圖為自己不法之所有，基於行使偽造私文書及詐欺取財之犯
    意，於如附表壹所示時地，持用本案中國信託信用卡，在各
    次持卡消費結帳時提出上開信用卡，表示其為持卡人孫秀燕
    本人，經如附表壹所示特約商店不知情店員將其提出之信用
    卡刷過感應讀卡機後，關於附表壹編號一部分，由讀卡機列
    印出載有消費時地、金額等項目及持卡人簽名欄位空白之簽
    帳單，並由該店員交予唐銘佑收受後，由唐銘佑在簽帳單上
    持卡人簽名欄偽造「iris sun燕」之代表孫秀燕之簽名1 枚
    後，成功偽造持卡人孫秀燕已同意並確認該筆交易金額之簽
    帳單，復將所偽造之簽帳單據以交回店員收執而行使，致如
    附表壹編號一該特約商店之店員陷於錯誤，進而交付財物，
    唐銘佑則憑此方式詐騙得手，足以生損害於孫秀燕與中國信
    託商業銀行對於信用卡交易及管理之正確性；關於附表壹編
    號二部分，因刷卡不成功，無列出簽帳單，而未得逞。
(二)、唐銘佑先於99年5 月14日下午1 時許，在臺北市○○區○○
    街260 巷21弄12號2 樓，竊得吳靜怡所申請之花旗（臺灣）
    商業銀行卡號0000000000000000號信用卡1 張（下稱本案花
    旗銀行信用卡）（此部分之竊盜罪，業經臺灣高等法院於
    100 年1 月21日以99年度上易字第2770號判處有期徒刑8 月
    ，並與同案其他竊盜罪定應執行有期徒刑3 年6 月確定），
    得手後，唐銘佑另意圖為自己不法所有，基於詐欺取財及行
    使偽造私文書之犯意，於如附表貳所示時地，持前開竊得之
    本案花旗銀行信用卡，分別至如附表貳所示之特約商店，冒
    用吳靜怡之名義，表示欲刷卡消費購物，經如附表貳所示特
    約商店不知情店員將其提出之信用卡刷過感應讀卡機後，由
    讀卡機列印出載有消費時地、金額等項目及持卡人簽名欄位
    空白之簽帳單，並由該店員交予唐銘佑收受後，由唐銘佑在
    簽帳單上持卡人簽名欄偽造「吳靜怡」之署名，復持交與附
    表貳所示不知情之特約商店店員而行使之，致如附表貳編號
    一至三所示特約商店之店員陷於錯誤，而同意唐銘佑刷卡消
    費，並將商品交付唐銘佑，其後上開特約商店再以上開消費
    簽帳單分別向花旗（臺灣）商業銀行請領信用卡款項，足生
    損害於吳靜怡、花旗（臺灣）商業銀行對於信用卡交易及管
    理之正確性。
二、認定犯罪事實所憑證據及理由
(一)、本案被告唐銘佑所犯刑法第216 條、第210 條行使偽造私文
    書罪、刑法第339 條第1 項詐欺取財罪及同條第3 項詐欺取
    財未遂罪，均係死刑、無期徒刑、最輕本刑為3 年以上有期
    徒刑以外之罪，其於準備程序就前揭被訴事實為有罪之陳述
    ，經受命法官告知簡式審判程序之旨，並聽取其與公訴人之
    意見後，本院裁定由受命法官獨任進行簡式審判程序，是本
    案之證據調查，依刑事訴訟法第273 條之2 規定，不受同法
    第159 條第1 項、第161 條之2 、第161 條之3 、第163 條
    之1 及第164 條至第170 條規定之限制，合先敘明。
(二)、上開犯罪事實，業據被告於本院審理時坦白承認，核與告訴
    人孫秀燕、被害人吳靜怡於警詢證述情節大致相符，並有凱
    旭通訊行監視錄影畫面、中國信託商業銀行100 年1 月18日
    刑事陳報狀及所附之冒用明細、信用卡簽帳單、花旗（臺灣
    ）商業銀行營業部100 年1 月25日（100 ）政查字第41458
    號函及所附之月結單1 份、信用卡簽單3 紙（參偵卷第48頁
    、第59頁至第62頁、第64頁至第71頁）等件在卷可稽，被告
    自白與上開證據彰顯之事實相符，其自白應堪採信。被告雖
    於警詢及偵查中曾辯稱附表壹編號一部分有退刷卡，未得手
    云云，然而，關於附表壹編號一部分，本案中國信託信用卡
    無刷退情形乙事，有中國信託商業銀行100 年1 月18日刑事
    陳報狀在卷可憑，又被告於本院審理時供稱：那件我確實有
    去刷，並有簽名，簽名後有交給店家後，我跟店家說到時再
    來拿手機等語（參本院100 年3 月21日準備程序筆錄第3頁
    卷第頁至第頁），則被告既已將簽帳單交還店家，完成刷卡
    購物程序，只是將詐得之行動電話暫留店內而已，仍應認被
    告既已交易完成，行騙得手，是被告先前辯稱有刷退云云，
    並非可採。綜上，本案事證明確，被告犯行洵堪認定，應予
    依法論科。
三、論罪科刑之理由
(一)、核被告所為，關於附表壹編號一及附表貳編號一至三部分，
    均係犯刑法第216 條、第210 條之行使偽造私文書罪，以及
    同法第339 條第1 項詐欺取財罪；關於附表壹編號二部分，
    因刷卡不成功，無列出簽帳單，而未得逞，又刑法第216 條
    、第210 條行使偽造私文書罪無未遂處罰之明文，是此部分
    僅係犯刑法第339 條第3 項、第1 項詐欺取財未遂罪，起訴
    書就此部分雖於犯罪事實欄內已有載明，但於所犯法條欄漏
    未記載，應予補充。其偽造私文書之低度行為，應為行使偽
    造私文書之高度行為所吸收，而偽造簽名之行為，為偽造私
    文書之部分行為，皆不另論罪。
(二)、關於附表壹編號一及附表貳編號一至三部分，被告以一行為
    觸犯上開二罪名，依刑法第55條想像競合犯之規定，各應從
    一重之行使偽造私文書罪處斷。被告所犯如附表一編號二詐
    欺取財未遂罪、如附表壹編號一及附表貳編號一至三部分所
    示4 次行使偽造私文書罪，參酌95年7 月1 日刑法修正施行
    後，刪除第56條連續犯之修法意旨，本質上屬數罪之行為，
    除數行為在時空密接實施，侵害同一法益，各行為間獨立性
    甚為薄弱之情況下，依社會一般健全觀念，難以強行分開，
    在刑法評價上，以視為數個舉動之接續施行，合為包括之一
    行為予以評價外，自應分論併罰，是被告為上開犯行時，犯
    罪時間、地點、對象及所欲詐取之財物均不同，是被告各行
    為間之獨立性甚為明確，依前述說明，自應予分論併罰。
(三)、被告前因詐欺案件，經臺灣板橋地方法院於96年6 月12日以
    95年度易字第2267號刑事判決判處有期徒刑1 年，嗣經臺灣
    高等法院於96年12月31日以96年度上易字第2080號撤銷原判
    決，改判處有期徒刑1 年8 月確定，入監執行後，於98年10
    月20日假釋出監，所餘刑期至98年11月30日保護管束期滿未
    經撤銷，以已執行完畢論等情，有臺灣高等法院被告前案紀
    錄表1 份在卷可稽，被告於受有期徒刑之執行完畢後，5 年
    以內故意再犯本案有期徒刑以上之各罪如附表壹及貳所示，
    皆應依刑法第47條第1 項之規定論以累犯，並均依法加重其
    刑。又關於附表壹編號二部分，被告未詐得財物，尚屬未遂
    ，爰依刑法第25條第2 項規定，減輕其刑，並先加後減之。
(四)、審酌被告有前揭(三)所示前科，素行不佳，又正處青壯年紀，
    ，不思付出自身技藝或勞力，循正當途徑獲取財物，竟趁另
    案竊得本案中國信託及花旗銀行信用卡之時機，即貪圖私利
    、罔顧法紀，多次冒用他人名義持以消費詐取財物，行為之
    次數及犯罪所得非寡，對金融交易秩序顯有危害，犯後又未
    返還詐得財物，兼衡被告犯後坦認犯行，具有悔意，及其智
    識、家庭及經濟狀況等一切情狀，各量處如主文所示之刑，
    並定應執行之刑，及諭知如易科罰金之折算標準。
(五)、被告於附表壹編號一及附表貳編號一至三所示交易過程中，
    在各該簽帳單上，偽簽「iris sun燕」署名1 枚及「吳靜怡
    」署名3 枚，均依刑法第219 條之規定，不問屬於犯人與否
    ，各於所犯之罪項下宣告沒收之。至於附表壹編號一及附表
    貳編號一至三所示之簽帳單，均由各該特約商店轉交回銀行
    ，由銀行取得所有權，不再屬被告所有，經核亦非違禁物或
    須義務沒收之物，均不予宣告沒收。
四、應適用之法律
    依刑事訴訟法第273 條之1 第1 項、第299 條第1 項前段，
    刑法第216 條、第210 條、第339 條第1 項、第3 項、第55
    條、第41條第1 項前段、第8 項、第47條第1 項、第25條第
    2 項、第219 條、第51條第5 款，刑法施行法第1 條之1 第
    1 項、第2 項前段，判決如主文。
本案經檢察官葉雅婷到庭執行職務。
中    華    民    國   100    年    4     月    7     日
                刑事第十一庭  法  官  藍家偉
以上正本證明與原本無異。
如不服本判決應於收受送達後10日內向本院提出上訴書狀，並應
敘述具體理由；其未敘述上訴理由者，應於上訴期間屆滿後20日
內向本院補提理由書（均須按他造當事人之人數附繕本）「切勿
逕送上級法院」。告訴人或被害人如對於本判決不服者，應具備
理由請求檢察官上訴，其上訴期間之計算係以檢察官收受判決正
本之日期為準。
                              書記官  陳靜君
中    華    民    國   100    年    4     月    7     日
附錄本案論罪科刑法條全文
中華民國刑法第210條
（偽造變造私文書罪）
偽造、變造私文書，足以生損害於公眾或他人者，處 5 年以下
有期徒刑。
中華民國刑法第320條
（普通竊盜罪、竊佔罪）
意圖為自己或第三人不法之所有，而竊取他人之動產者，為竊盜
罪，處5  年以下有期徒刑、拘役或 5 百元以下罰金。
意圖為自己或第三人不法之利益，而竊佔他人之不動產者，依前
項之規定處斷。
前二項之未遂犯罰之。
中華民國刑法第339條
（普通詐欺罪）
意圖為自己或第三人不法之所有，以詐術使人將本人或第三人之
物交付者，處 5 年以下有期徒刑、拘役或科或併科 1 千元以下
罰金。
以前項方法得財產上不法之利益或使第三人得之者，亦同。
前二項之未遂犯罰之。
附表壹：本案中國信託信用卡部分
┌─┬───┬─────┬────┬────┬────┬──────────┐
│編│交易時│交易商店（│詐得物品│消費金額│簽帳單上│   宣    告    刑   │
│號│間    │詳細地址）│        │（新臺幣│偽造簽名│                    │
│  │      │          │        │：元）  │及數量  │                    │
├─┼───┼─────┼────┼────┼────┼──────────┤
│一│99年4 │臺北市大安│不詳廠牌│20,600  │1 枚，未│唐銘佑行使偽造私文書│
│  │月26下│日區○○街│行動電話│        │扣案。（│，足生損害於他人，累│
│  │午1時 │153 之10號│1支     │        │卷內為影│犯，處有期徒刑肆月，│
│  │至2 時│軒碩通訊行│        │        │本）    │如易科罰金以新臺幣壹│
│  │許    │          │        │        │        │仟元折算壹日。偽簽之│
│  │      │          │        │        │        │「iris sun燕」署名1 │
│  │      │          │        │        │        │枚沒收。            │
├─┼───┼─────┼────┼────┼────┼──────────┤
│二│99年4 │臺北市大安│刷卡未成│5,500   │刷卡未成│唐銘佑意圖自己不法之│
│  │月26日│區○○街15│功，無詐│        │功，未列│所有，以詐術使人將本│
│  │下午3 │3 號1 樓之│得物品。│        │印出簽帳│人之物交付，未遂，累│
│  │至4 時│6         │        │        │單      │犯，處有期徒刑月，│
│  │許    │          │        │        │        │如易科罰金以新臺幣壹│
│  │      │          │        │        │        │仟元折算壹日。      │
└─┴───┴─────┴────┴────┴────┴──────────┘
附表貳：本案花旗銀行信用卡部分
┌─┬───┬─────┬────┬────┬────┬──────────┐
│編│交易時│交易商店（│詐得物品│消費金額│簽帳單上│   宣    告    刑   │
│號│間    │詳細地址）│        │（新臺幣│偽造簽名│                    │
│  │      │          │        │：元）  │及數量  │                    │
├─┼───┼─────┼────┼────┼────┼──────────┤
│一│99年5 │臺北市萬華│衣服1件 │1,036   │1 枚，未│唐銘佑行使偽造私文書│
│  │月14日│區西門町之│        │        │扣案。（│，足生損害於他人，累│
│  │下午3 │NewBalance│        │        │卷內為影│犯，處有期徒刑月，│
│  │時43分│西門店    │        │        │本）    │如易科罰金以新臺幣壹│
│  │許    │          │        │        │        │仟元折算壹日。偽簽之│
│  │      │          │        │        │        │「吳靜怡」署名1 枚沒│
│  │      │          │        │        │        │收。                │
├─┼───┼─────┼────┼────┼────┼──────────┤
│二│99年5 │臺北市萬華│鞋子1雙 │2,322   │1 枚，未│唐銘佑行使偽造私文書│
│  │月14日│區西門町附│        │        │扣案。（│，足生損害於他人，累│
│  │下午3 │近之怡邦國│        │        │卷內為影│犯，處有期徒刑月，│
│  │時35分│際股份有限│        │        │本）    │如易科罰金以新臺幣壹│
│  │許    │公司臺北漢│        │        │        │仟元折算壹日。偽簽之│
│  │      │中分公司  │        │        │        │「吳靜怡」署名1 枚沒│
│  │      │          │        │        │        │收。                │
├─┼───┼─────┼────┼────┼────┼──────────┤
│三│99年5 │臺北市大安│蘋果牌  │22,050  │1 枚，未│唐銘佑行使偽造私文書│
│  │月14日│區○○街10│IPHONE行│        │扣案。（│，足生損害於他人，累│
│  │下午4 │5 號凱旭通│動電話1 │        │卷內為影│犯，處有期徒刑肆月，│
│  │時21分│訊行      │支      │        │本）    │如易科罰金以新臺幣壹│
│  │      │          │        │        │        │仟元折算壹日。偽簽之│
│  │      │          │        │        │        │「吳靜怡」署名1 枚沒│
│  │      │          │        │        │        │收。                │
└─┴───┴─────┴────┴────┴────┴──────────┘